臺灣板橋地方法院刑事判決　　　　　　　 94年度易字第513號
公　訴　人　臺灣板橋地方法院檢察署檢察官
被　　　告　甲○○
上列被告因竊盜案件，經檢察官提起公訴（94年度偵字第6863號
），及移送併案審理（臺灣臺南地方法院檢察署94年度偵字第56
82號、第5684號號），本院合議庭裁定依簡式審判程序審理，本
院判決如下：
    主  文
甲○○連續攜帶兇器竊盜，累犯，處有期徒刑壹年貳月。
扣案鑰匙壹支、螺絲起子壹支及扳手壹支等物，均沒收。
    事  實
一、甲○○前有多項前科，曾因犯竊盜罪，經本院以88年度易字
    第88號判決判處有期徒刑七月，上訴後經臺灣高等法院以88
    年度上易字第1915號判決，將原判決撤銷，改判有期徒刑8
    月確定，而於民國89年5 月1 日執行完畢（於本件構成累犯
    ）。猶不知悔改，復基於意圖為自己不法所有之概括犯意，
    於94年4 月18日上午5 時許及7 時許，在臺北縣永和市○○
    路374 巷1 弄16號前、臺北市○○街公賣局後門前等地，連
    續以自備之鑰匙一支竊取丁○○所有車號S9-1040 號之營小
    貨車與車內之電動輪胎打氣機一台；乙○○所有車號CB-287
    2 號營小貨車與車內之第一商業銀行存摺一本。復於同日不
    詳時間，在臺北市○○路○ 段173 號工地徒手竊取丙○○置
    於工地內之冷凍工程零件五件得手後，將竊得之冷凍工程零
    件置於丁○○上開營小貨車內，將該車暫停放於臺北市○○
    街137 巷124 號前，將丁○○上開營小貨車內之電動輪胎打
    氣機一台置於乙○○上開營小貨車內，嗣於同日下午7 時35
    分許，在臺北縣永和市○○路○ 段136 巷5 號前，為警當場
    查獲甲○○，並在乙○○車內查獲丁○○之電動輪胎打氣機
    一台，且在甲○○右後方褲子口袋內扣得乙○○上開存摺一
    本。甲○○復承前竊盜之概括犯意，繼於94年4 月28日凌晨
    1 時許至2 時許，在高雄市○○路○ 段151 之2 號停車格內
    ，持其所有，客觀上足以危害他人生命、身體之兇器－螺絲
    起子與扳手各一支，竊得楊才弘所有之車牌號碼ＹＨ－5451
    號自小客貨車；並在高雄市○○○路與民有街口，持上開螺
    絲起子，竊得李明山所有之ＸＣ－8831號車牌二面；且在高
    雄市○○街50號前，持上開螺絲起子，竊得周培鈞所有之71
    10－ＭＢ號車牌二面等物品，嗣於當日下午5 時23分許，其
    駕駛上開竊得之ＹＨ－5451號自小客貨車行經國道三號北向
    330 公里處為警查獲，並扣得上開車子與ＸＣ－8831號車牌
    二面、7110－ＭＢ號車牌二面等物品；暨其所有供其犯本罪
    所用之螺絲起子與扳手各一支等物。其繼於94年4 月29日下
    午4 時16分許，在臺南市○○街前，見周昆霖所駕駛之車牌
    號碼8471－ＪＭ號自小貨車停放在該處卸貨，且鑰匙未取下
    亦未熄火，遂趁周昆霖不注意之際，進入該車門，竊取該自
    小貨車，得手後正欲離去之際，為周昆霖發覺，當場將之攔
    下而報警查獲。
二、案經臺北縣政府警察局永和分局報告臺灣板橋地方法院檢察
    署檢察官偵查起訴；暨國道公路警察局第八警察隊、臺南市
    警察局第二分局報告同署檢察官移送併案審理。
    理  由
一、訊據被告甲○○對於右揭犯罪事實均坦承不諱，核與證人即
    被害人丁○○、乙○○、丙○○、楊才弘、李明山、周培鈞
    與周昆霖等人在警詢中所證述之情節相符。況上開被害人業
    已各自自警方處領回其等所失竊物品等情，亦有卷附警方所
    出具之贓物認領保管單多紙可稽。此外，復有被告所有供其
    犯本罪所用之鑰匙、螺絲起子與扳手各一支等物，扣案足資
    佐證。事證明確，被告犯行堪以認定，應予依法論科。
二、按螺絲起子銳利，且扳手質堅厚實，客觀上均具有危險性，
    至被告主觀上有無持以行兇或反抗之意思，尚非所問，被告
    攜帶上開物品，雖係供行竊之工具，然客觀上已足對人之身
    體、生命構成威脅，仍應成立攜帶兇器竊盜罪（最高法院74
    年3 月19日刑庭總會決議參照）。故核被告持上開兇器行竊
    楊才弘、李明山與周培鈞所有之物品之行為，係犯刑法第32
    1 條第1 項第3 款之攜帶兇器竊盜罪；被告竊盜丁○○、乙○○、丙○○與周昆霖等人物品之行為，係犯刑法第320 條
    第1 項之普通竊盜罪。其先後多次攜帶兇器竊盜與普通竊盜
    之犯行，時間緊接，犯罪構成要件相同，顯係基於概括犯意
    反覆為之，應依刑法第56條連續犯之規定，論以情節較重之
    刑法第321 條第1 項第3 款之攜帶兇器竊盜之連續犯之一罪
    ，並加重其刑。公訴人雖僅就被告涉犯竊盜丁○○、乙○○
    、丙○○等人物品之部分起訴，其餘部分未據公訴人提起公
    訴，惟本院認未經起訴之部分與已起訴部分有裁判上一罪之
    連續犯關係，其一部起訴之效力及於全部，上開未經起訴之
    部分並經檢察官函請併案審理（臺灣臺南地方法院檢察署94
    年度偵字第5682號、第5684號號），基於審判不可分原則，
    本院自得併予審理，附此敘明。查被告前有多項前科，曾因
    犯竊盜罪，經本院以88年度易字第88號判決判處有期徒刑七
    月，上訴後經臺灣高等法院以88年度上易字第1915號判決，
    將原判決撤銷，改判有期徒刑8 月確定，而於89年5 月1 日
    執行完畢等情，此有臺灣高等法院被告前案紀錄表一件附卷
    可稽，其於五年之內再犯本件有期徒刑以上之加重竊盜罪，
    係屬累犯，應依刑法第47條之規加重其刑，並依法遞加重之
    。爰審酌被告有上開前科，素行不良，正值壯年又不思奮發
    向上，竟利用攜帶兇器之方式竊盜，嚴重破壞社會秩序，然
    被告犯後業已坦承犯行，尚知悔悟，且被告所竊得之財物並
    非微少，再被害人業已自警方處領回全部之被竊物品，而公
    訴人具體請求本院判處被告有期徒刑一年四月至一年六月之
    刑度，被告請求判處有期徒刑一年四月之刑度，本院認以量
    處被告有期徒刑一年二月之刑度為適當等一切情狀，爰量處
    被告如主文所示之刑，以資懲儆。
三、至扣案之鑰匙、螺絲起子與扳手各一支等物，均係屬被告所
    有，供其犯本罪所用之物，業經被告供述在卷，該等物品應
    依刑法第38條第1 項第2 款、第3 項之規定，宣告沒收之。
四、至公訴意旨雖以被告先後於87、88、89、94年間，因犯竊盜
    罪，分別經法院判處有期徒刑8 月、拘役30日，本件更係於
    一日內連續犯案，顯見其有犯竊盜罪之習慣，請依竊盜犯贓
    物犯保安處分條例第3 條第1 項第1 款之規定，諭知於刑之
　  執行前令入勞動場所強制工作，以資矯治等語。按刑法上之
    習慣犯與累犯、連續犯之性質有別，必須有具體之事實，足
    資證明行為人有犯罪之惡習及慣行，始有習慣犯規定之適用
    ，並非一有累犯或連續犯之情形，即可認為有犯罪之習慣；
    而所謂犯罪習慣係指對於犯罪已成為日常之惰性行為而言。
    查被告雖於短短幾天間，連續為本案多件竊盜犯行，惟依卷
    附被告之臺灣高等法院被告前案紀錄表所示，被告固有二件
    竊盜前科，一件係上開本院以88年度易字第88號判決判處有
    期徒刑七月，上訴後經臺灣高等法院以88年度上易字第1915
    號判決，將原判決撤銷，改判有期徒刑8 月確定之案件；另
    一件係其因犯竊盜罪，經本院以89年度易字第2817號判決拘
    役三十日確定，於90年6 月8 日入監執行，於90年7 月7 日
    執行完畢後，迄本案行為時亦已長達4 年餘，或可謂其素行
    不佳，惟尚與有犯罪之惡習有別。揆諸前揭說明，本院因認
    被告尚非習於竊盜之人，且其犯後皆已坦承全部犯行，尚知
    悔悟，如確能改過向善，當予自新之機會，本院爰不併予宣
    告強制工作處遇，附此指明。
五、末按「除被告所犯為死刑、無期徒刑、最輕本刑為三年以上
    有期徒刑之罪或高等法院管轄第一審案件者外，於前條第一
    項程序進行中，被告先就被訴事實為有罪之陳述時，審判長
    得告知被告簡式審判程序之旨，並聽取當事人、代理人、辯
    護人及輔佐人之意見後，裁定進行簡式審判程序。」刑事訴
    訟法第273 條之1 第1 項定有明文。查本件被告所犯上開竊
    盜罪，非最輕本刑為三年以上有期徒刑之罪，且被告於本院
    94年7 月28日審判程序進行中，復就被訴之事實為有罪之陳
    述，經告知被告簡式審判程序之旨，被告及公訴人對於本件
    改依簡式審判程序審理亦均表示無意見，本院即依前揭刑事
    訴訟法規定，裁定本件進行簡式審判程序，末此敘明。
據上論斷，應依刑事訴訟法第299 條第1 項前段、第273 條之1
第1 項，刑法第56條、第321 條第1 項第3 款、第47條、第38
條第1 項第2 款、第3 項，判決如主文。
本案經檢察官楊仲農到庭執行職務。
中　　華　　民　　國　　94　　年　　8 　　月　　11　　日
                刑事第七庭   法  官  許必奇
以上正本證明與原本無異。
如不服本判決，應於判決送達後10日內，向本院提出上訴狀。
                             書記官　金和國
中　　華　　民　　國　　94　　年　　8 　　月　　11　　日
附錄：
中華民國刑法第321條第1項第3款：
 犯竊盜罪而有左列情形之一者，處六月以上、五年以下有期徒刑
：
三  攜帶兇器而犯之者。
